---
title: "actividad2-problema1"
author: "Manuel Anduquia"
date: "2023-03-06"
output: html_document
---


### **PROBLEMA 1 - Teorema del Límite Central**

**A.** Genere una población de N=1000 (Lote), donde el porcentaje de individuos (supongamos plantas) enfermas sea del 50%.

```{r, echo=FALSE}
set.seed(123) # fijamos una semilla para reproducibilidad
N <- 1000
plantas_enfermas <- 0.5
poblacion <- ifelse(pnorm(rnorm(N, mean = 0, sd = 1)) > 1 - plantas_enfermas, 1, 0)


# Porcentaje plantas enfermas
porcentaje_enfermas <- mean(poblacion)

# Mostrando resultados
cat(sprintf("El porcentaje de plantas enfermas en la población es %.2f%%.", porcentaje_enfermas * 100))

```

**B.** Función para obtener una muestra aleatoria población y calcular el estimador de la muestra p

```{r, echo=FALSE}



```

**C.** Repetir escenario n = 500

```{r, echo=FALSE}



```

**D.** Repetir con tamaños de muestra n=5-200 y comparar resultados (gráfico normalidad)

```{r, echo=FALSE}



```

**E.** Repetir simulación con lotes de 10% plantas enfermas

```{r, echo=FALSE}



```