---
title: "Actividad2 Problema1"
author: "Paula Gonzalez & Manuel Anduquia - Grupo 8"
date: "2023-03-13"
output: html_document
---


### **PROBLEMA 1 - Teorema del Límite Central**

**A.** Escenario 1 con población de N=1000, donde el porcentaje de individuos (plantas enfermas) sea del 50%.  
**B.** Función para obtener una muestra aleatoria de la población y calcular el estimador de la muestra p.  
**C.** Escenario2, repetir escenario1 N=500 y muestra=500. ¿Qué tan simétricos/sesgados son los resultados? ¿Variabilidad?

```{r escenario1-2, include=TRUE}
# Generar población de N=1000 con un 50% de plantas enfermas
set.seed(123) # para replicabilidad de los resultados
poblacion1 <- rbinom(n = 1000, size = 1, prob = 0.5)

# Función para obtener una muestra aleatoria de tamaño n de la población
muestra_aleatoria <- function(poblacion, n){
  muestra <- sample(poblacion, size = n, replace = FALSE)
  return(muestra)
}

# Calcular el estimador de proporción muestral p^ para tamaño de muestra dado n
n1 <- 100 # tamaño de muestra 1
muestra1 <- muestra_aleatoria(poblacion1, n1)
p_estimado1 <- mean(muestra1)
p_estimado1

# Generar población de N=500 con un 50% de plantas enfermas
set.seed(456) # para replicabilidad de los resultados
poblacion2 <- rbinom(n = 500, size = 1, prob = 0.5)

# Calcular el estimador de proporción muestral p^ para tamaño de muestra dado n
n2 <- 500 # tamaño de muestra 2
muestra2 <- muestra_aleatoria(poblacion2, n2)
p_estimado2 <- mean(muestra2)
p_estimado2

# Graficar histogramas de los valores estimados - Sesgos
par(mfrow=c(1,2)) # para mostrar dos gráficos en una misma línea
hist(p_estimado1, main = "Histograma p_estimado1", xlab = "Proporción muestral")
hist(p_estimado2, main = "Histograma p_estimado2", xlab = "Proporción muestral")

# Calcular la desviación estándar de los valores estimados de proporción muestral
sd_estimado1 <- sd(p_estimado1)
sd_estimado2 <- sd(p_estimado2)

# Imprimir los resultados
cat("Desviación estándar de p_estimado1:", sd_estimado1, "\n")
cat("Desviación estándar de p_estimado2:", sd_estimado2, "\n")
``` 


**D.** Repetir con tamaños de muestra n=5-200 y comparar resultados (gráfico normalidad).  
```{r grafico-normalidad, iclude=TRUE}
# Definir tamaño de la población y porcentaje de plantas enfermas
N <- 1000
p <- 0.5

# Generar población
poblacion <- rep(c("Sana", "Enferma"), each = round(N * p))

# Definir tamaños de muestra a simular
n <- c(5, 10, 15, 20, 30, 50, 60, 100, 200, 500)

# Crear vectores para almacenar los resultados
p_estimado <- numeric(length(n))
p_valor <- numeric(length(n))

# Simular muestras y aplicar prueba de normalidad y QQ-plot
for (i in seq_along(n)) {
  
  # Generar muestra aleatoria
  muestra <- sample(poblacion, size = n[i], replace = FALSE)
  
  # Calcular proporción muestral
  p_estimado[i] <- mean(muestra == "Enferma")
  
  # Aplicar prueba de normalidad de Shapiro-Wilk
  p_valor[i] <- shapiro.test(p_estimado)$p.value
  
  # Graficar QQ-plot
  qqnorm(p_estimado[i], main = paste0("n=", n[i]))
  qqline(p_estimado[i])
}

# Imprimir resultados de la prueba de normalidad
cat("p-valor de la prueba de normalidad:\n")
print(p_valor)
```
**E.1** Repetir simulación con lotes de 10% plantas enfermas.  
```{r, include=TRUE}
# Generar población de N=1000 con un 10% de plantas enfermas
set.seed(123) # para replicabilidad de los resultados
poblacion1a <- rbinom(n = 1000, size = 1, prob = 0.1)

# Función para obtener una muestra aleatoria de tamaño n de la población
muestra_aleatoria <- function(poblacion, n){
  muestra <- sample(poblacion, size = n, replace = FALSE)
  return(muestra)
}

# Calcular el estimador de proporción muestral p^ para tamaño de muestra dado n
n1 <- 100 # tamaño de muestra 1
muestra1a <- muestra_aleatoria(poblacion1a, n1)
p_estimado1a <- mean(muestra1a)
p_estimado1a

# Generar población de N=500 con un 50% de plantas enfermas
set.seed(456) # para replicabilidad de los resultados
poblacion2a <- rbinom(n = 500, size = 1, prob = 0.1)

# Calcular el estimador de proporción muestral p^ para tamaño de muestra dado n
n2 <- 500 # tamaño de muestra 2
muestra2a <- muestra_aleatoria(poblacion2, n2)
p_estimado2a <- mean(muestra2a)
p_estimado2a

# Graficar histogramas de los valores estimados - Sesgos
par(mfrow=c(1,2)) # para mostrar dos gráficos en una misma línea
hist(p_estimado1a, main = "Histograma p_estimado1a", xlab = "Proporción muestral")
hist(p_estimado2a, main = "Histograma p_estimado2a", xlab = "Proporción muestral")

# Calcular la desviación estándar de los valores estimados de proporción muestral
sd_estimado1 <- sd(p_estimado1a)
sd_estimado2 <- sd(p_estimado2a)

# Imprimir los resultados
cat("Desviación estándar de p_estimado1a:", sd_estimado1, "\n")
cat("Desviación estándar de p_estimado2a:", sd_estimado2, "\n")
```



**E.2** Repetir simulación con lotes de 90% plantas enfermas.  
```{r, include=TRUE}
# Generar población de N=1000 con un 90% de plantas enfermas
set.seed(123) # para replicabilidad de los resultados
poblacion1b <- rbinom(n = 1000, size = 1, prob = 0.9)

# Función para obtener una muestra aleatoria de tamaño n de la población
muestra_aleatoria <- function(poblacion, n){
  muestra <- sample(poblacion, size = n, replace = FALSE)
  return(muestra)
}

# Calcular el estimador de proporción muestral p^ para tamaño de muestra dado n
n1 <- 100 # tamaño de muestra 1
muestra1b <- muestra_aleatoria(poblacion1b, n1)
p_estimado1b <- mean(muestra1b)
p_estimado1b

# Generar población de N=500 con un 50% de plantas enfermas
set.seed(456) # para replicabilidad de los resultados
poblacion2b <- rbinom(n = 500, size = 1, prob = 0.1)

# Calcular el estimador de proporción muestral p^ para tamaño de muestra dado n
n2 <- 500 # tamaño de muestra 2
muestra2b <- muestra_aleatoria(poblacion2, n2)
p_estimado2b <- mean(muestra2b)
p_estimado2b

# Graficar histogramas de los valores estimados - Sesgos
par(mfrow=c(1,2)) # para mostrar dos gráficos en una misma línea
hist(p_estimado1b, main = "Histograma p_estimado1b", xlab = "Proporción muestral")
hist(p_estimado2b, main = "Histograma p_estimado2b", xlab = "Proporción muestral")

# Calcular la desviación estándar de los valores estimados de proporción muestral
sd_estimado1 <- sd(p_estimado1b)
sd_estimado2 <- sd(p_estimado2b)

# Imprimir los resultados
cat("Desviación estándar de p_estimado1a:", sd_estimado1, "\n")
cat("Desviación estándar de p_estimado2a:", sd_estimado2, "\n")
```
